臺灣屏東地方法院刑事判決　　　　　　　96年度簡上字第85號
上　訴　人　甲○○
即 被　 告
上列上訴人因違反槍砲彈藥刀械管制條例案件，不服本院96年3
月30日96年度簡字第469 號刑事簡易判決（檢察官聲請簡易判決
處刑案號：95年度偵字第5604號），提起上訴，本院第二審合議
庭判決如下︰
    主　　　文
原判決撤銷。
甲○○未經許可，持有子彈，處有期徒刑參月，併科罰金新台幣
伍仟元，減為有期徒刑壹月又拾伍日，併科罰金新台幣貳仟伍佰
元，有期徒刑如易科罰金，罰金如易服勞役，均以新台幣壹仟元
折算壹日。扣案之四五式手槍制式子彈壹顆沒收。
    事實及理由
一、上訴人即被告甲○○之犯罪事實及證據，如本院刑事簡易判
    決書所載（如附件）。上訴人則以原審量刑過重造成其經濟
    負擔云云提起上訴請求輕判。
二、按原審論罪科刑所依之槍砲彈藥刀械管制條例第12條第4 項
    之罪，其法定刑為5 年以下有期徒刑、併科新台幣300 萬元
    以下罰金。原審斟酌被告即上訴人犯後坦承犯行、犯罪之動
    機及手段暨其他一切情狀等，量處其有期徒刑3 月，併科罰
    金新台幣伍仟元，並諭知如易科罰金及易服勞役之折算標準
    ，刑度尚稱妥適，上訴意旨謂原審量刑過重云云，自無理由
    。惟查被告即上訴人犯罪在96年4 月24日以前，依中華民國
    九十六年罪犯減刑條例規定，被告之宣告刑應減其二分之一
    ，原審未及適用，即有未妥，是上訴意旨雖無理由，然原判
    決既有上開可議之處，仍應撤銷原判決。
三、核被告所為，係犯槍砲彈藥刀械管制條例第12條第4 項之罪
    。茲審酌被告之犯後態度及所生危害等一切情狀，爰量處如
    主文第二項所示之刑，並依前述減刑條例之規定減其宣告刑
    至二分之一，及諭知如易科罰金之折算標準。另扣得之四五
    式手槍制式子彈1 顆，係違禁物，應依刑法第38條第1 項第
    1 款之規定宣告沒收之。
據上論斷，應依刑事訴訟第455 條之1 第3 項、第369 條第1 項
前段、第364 條、第299 條、槍砲彈藥刀械管制條例第12條第4
項、刑法第11條前段、第41條第1 項前段、第42條第2 項、第38
條第1 項第1 款、中華民國罪犯減刑條例第2 條第1 項第3 款、
第7條 ，判決如主文。
本案經檢察官潘國威到庭執行職務。
中　　華　　民　　國　　96　　年　　8　　 月　　21  　日
                  交通法庭    審判長法　官  潘正屏
                                    法  官  黃聖涵
                                    法  官  曾吉雄
以上正本證明與原本無異。
不得上訴
中　　華　　民　　國　　96　　年　　8　　 月　　21　　日
                                    書記官  盧建新
附錄論罪科刑法條：
槍砲彈藥刀械管制條例第12條第4項
未經許可，持有、寄藏或意圖販賣而陳列子彈者，處五年以下有
期徒刑，併科新台幣三百萬元以下罰金。
